【裁判字號】    97,訴,2251
【裁判日期】    980326
【裁判案由】    營利事業所得稅
【裁判全文】
臺北高等行政法院判決
                                      97年度訴字第2251號
                              .
原      告  威帝歐國際文化事業有限公司
代  表  人  甲○○
被      告  財政部臺灣省北區國稅局
代  表  人  陳文宗（局長）住同上
                          送達.
訴訟代理人  丙○○
上列當事人間因營利事業所得稅事件，原告不服財政部中華民國
97年7 月29日台財訴字第09700313630 號訴願決定，提起行政訴
訟。本院判決如下：
    主  文
原告之訴駁回。
訴訟費用由原告負擔。
    事實及理由
一、程序事項：
    原告經合法通知，無正當理由而未於言詞辯論期日到場，核
    無行政訴訟法第218 條、民事訴訟法第386 條各款所列情形
    ，爰依被告之聲請，由其一造辯論而為判決。
二、事實概要：
    原告民國（下同）93年度營利事業所得稅結算申報，列報營
    業收入淨額新臺幣（下同）14,780,185元及全年所得額虧損
    9,105,679 元，經被告查獲漏報營業收入淨額46,080,233元
    ，爰合併核定其全年所得額為6,695,857 元，應補稅額
    1,663,873 元，並按所漏稅額1,267,207 元處1 倍之罰鍰計
    1,267,200 元（計至百元止）。原告不服，申請復查，未獲
    變更，經提起訴願遭駁回，遂向本院提起行政訴訟。
三、原告訴稱：（原告未曾到庭，聲明及陳述依其起訴狀記載）
    原告係業務為文化事業，93年度列報全年所得額虧損9,105,
    679 元，經被告查核營業淨利6,694,645 元，加計非營業收
    入總額1,212 元，核定全年所得額為6,695,857 元，應補稅
    額1,663,873 元，並按所漏稅額1,267,207 元處1 倍之罰鍰
    計1,267,200 元（計至百元止）。但原告因經營不善業務萎
    縮，93年度進貨額及銷售額均已極為微小，並無被告所認定
    之漏稅金額，且原告均已申報，原處分認定有誤，請法院責
    令被告重行查核。而聲明「訴願決定及原處分均撤銷，訴訟
    費用由被告負擔」。
四、被告答辯：
    原告93年度列報營業收入淨額14,780,185元及全年所得額虧
    損9,105,679 元，經被告查獲漏報營業收入淨額46,080,233
    元，調整營業收入淨額為60,860,418元，又以其未能依限提
    示帳證供核，乃按其申報業別（行業標準代號:4663-14）同
    業利潤標準淨利率11% 核算營業淨利6,694,645 元，加計非
    營業收入總額1,212 元，核定全年所得額為6,695,857元，
    應補稅額1,663,873 元；並按所漏稅額1,267,207 元處1 倍
    之罰鍰計1,267,200 元（計至百元止），均於法有據，況經
    通知原告於96年9 月10日提示帳簿憑證及有關文據供核，惟
    迄未提出。故本件原處分並無違誤等語，而聲明：「原告之
    訴駁回，訴訟費用由原告負擔」。
五、得心證之理由：
  (1)就全年所得額部分，按「稽徵機關進行調查或復查時，納稅
    義務人應提示有關各種證明所得額之帳簿、文據；其未提示
    者，稽徵機關得依查得之資料或同業利潤標準，核定其所得
    額。」及「本法第83條所稱之帳簿文據，其關係所得額之一
    部或關係課稅年度中某一期間之所得額，而納稅義務人未能
    提示者，稽徵機關得就該部分依查得資料或同業利潤標準核
    定其所得額。」分別為所得稅法第83條第l 項及同法施行細
    則第81條第1 項所明定。又「納稅義務人因同一漏稅事實，
    涉嫌分別逃漏營業稅及營利事業所得稅……納稅義務人如對
    核定之營業稅及營利事業所得稅不服，應分別依照稅捐稽徵
    法第35條規定申請復查。但稽徵機關對有關營利事業所得稅
    部分復查之申請，可暫緩依稅捐稽徵法第35條第2 項（現行
    法第4 項）規定作成決定，並通知納稅義務人俟營業稅部分
    經復查、訴願或行政訴訟終結決定或判決應補徵或退還稅款
    後，再依營業稅部分確定之事實，作為營利事業所得稅復查
    決定之參考。」經財政部80年8 月8 日台財稅第800695600
    號函釋在案。
  (2)本件結算申報核定（參原處分卷p-57、p-54、p-51）：
    依本件93年度營所稅申報核定通知書調整法令及依據說明
      書所載，本件經調整之科目有四:
      1.項次01之營業收入總額--- 申報額為14,780,185元，經
        核定為60,860,418元（漏報營業收入淨額46,080,233元
        ）。
      2.項次33之營業淨利--- 申報額為-9,106,724元，經核定
        為6,694,645 元（本件因未依限提示帳冊，依所得稅法
        第83條核定；調整金額為15,801,369元）（參原處分卷
        p-50）。
      3.項次48之出售資產損失--- 申報額為167 元，經核定為
        0 元（調整金額-167元，原處分卷p-51）。
      4.項次208 之依稅法第83條及施行細則第81條規定調整（
        原處分卷p-51）--- 申報額為0 元，經核定為15,815,5
        79元（計算參原處分卷p-57）。即核算營業淨利6,694,
        645 元，減去原告原申報之全年所得額虧損9,105,679
        元，即6,694,645-（-9,105,679 ）= 15,815,579元。
    營業收入總額經核定為60,860,418元，其中同業利潤標準
      淨利率11% 核算營業淨利6,694,645 元，加計非營業收入
      總額1,212 元，核定全年所得額為6,695,857 元，而乘以
      稅率25% ，減去累進差額10,000元，為應納稅額，計算式
      （原處分卷p-49）為6,695,857*25%-10,000=1,663,964元
      ，扣除本年度之扣繳稅額91元，應補稅額1,663,873 元，
      並無違誤。
  (3)罰鍰部分，按「納稅義務人已依本法規定辦理結算申報，但
    對依本法規定應申報課稅之所得額有漏報或短報情事者，處
    以所漏稅額2 倍以下之罰鍰。」為所得稅法第110 條第1 項
    所規定。本案應納稅額為1,663,964 元，原告申報之應納稅
    額為396,757 元，短漏稅額1,267,207 元（參原處分卷p-50
    ），被告按短漏稅額1,267,207 元處1 倍之罰鍰計1,267,20
    0 元（ 計至百元止）亦無違誤。
  (4)綜上所述，被告所為原處分（復查決定），並無不法，訴願
    決定予以維持，亦無不合。原告徒執前詞，訴請撤銷，為無
    理由，應予駁回。而原告爭執於營業收入總額經核定為60,8
    60,418元之數據，因經營不善業務萎縮，93年度進貨額及銷
    售額均已極為微小，並無被告所認定之金額者，並未提出相
    關舉證證明之，自無足憑。又本案事證已臻明確，兩造其餘
    攻擊防禦方法均與本件判決結果不生影響，故不逐一論述，
    併此敘明。
六、據上論結，本件原告之訴為無理由，依行政訴訟法第98條第
    1 項前段、第218 條、民事訴訟法第385 條第1 項前段，判
    決如主文。
中    華    民    國    98    年    3     月    26    日
            臺北高等行政法院第三庭
                  審判長法  官  楊莉莉
                        法  官  畢乃俊
                        法  官  陳心弘
上為正本係照原本作成。
如不服本判決，應於送達後20日內向本院提出上訴狀並表明上訴
理由，如於本判決宣示後送達前提起上訴者，應於判決送達後20
日內補提上訴理由書（須按他造人數附繕本）。
中    華    民    國    98    年     3    月   26     日
                        書記官  鄭聚恩


司法院資訊處製作；財團法人民間司法改革基金會備份。
